臺灣臺南地方法院刑事判決　　　
110年度易字第787號
公  訴  人  臺灣臺南地方檢察署檢察官
被      告  吳錦茜



上列被告因詐欺案件，經檢察官提起公訴（110年度偵字第13826
、13827號），被告就被訴事實為有罪之陳述，本院裁定進行簡
式審判程序，判決如下：
    主  文
吳錦茜犯以網際網路對公眾散布詐欺取財罪，共四罪，分別處有
期徒刑壹年肆月、有期徒刑壹年貳月，有期徒刑壹年貳月、有期
徒刑壹年貳月，應執行有期徒刑壹年拾月。
扣案平板電腦一台，沒收；未扣案犯罪所得共計新臺幣六十一萬
七千八百四十三元沒收，如全部或一部不能沒收或不宜執行沒收
時，追徵其價額。
    事  實
一、吳錦茜明知並無能力取得附表之商品，現實上亦無販賣該等
    物品之真意，竟意圖為自己不法之所有，在民國106 年1 月
    15日前某日，先以臉書帳號「景森」、「莫莫巫」刊登佯稱
    欲販售附表商品之不實資訊，待附表編號1-4等有意購買者
    瀏覽得知上開資訊與吳錦茜連繫後，吳錦茜即以Line帳號「
    木木之家」與其等聯繫。嗣吳錦茜於附表所示之時間，以Li
    ne帳號「木木之家」向黃怡雅、陳宜琦、陳宜莉、翁玉美告
    知附表所示商品之細節，要求渠等至其位於臺南市○區○○街0
    0號住處交付現金，再稱待貨到後即通知渠等至其住處取貨
    云云，致黃怡雅、陳宜琦、陳宜莉、翁玉美均陷於錯誤而交
    付如附表所示款項之現金與吳錦茜。嗣黃怡雅、陳宜莉、翁
    玉美、陳宜琦久未收到上開商品，始知受騙並報警。經警於
    106 年7 月24日15時5 分許，前往吳錦茜位於臺南市○區○○
    街00號搜索，查扣平板電腦、手機等物。
二、案經黃怡雅委任李衍志律師，及陳宜莉、翁玉美、陳宜琦訴
    由臺南市政府警察局第一分局、臺南市政府警察局永康分局
    報請臺南地方法院檢察署檢察官偵查起訴。
    理  由
一、本案被告吳錦茜所犯之罪，並非死刑、無期徒刑或最輕本刑
    有期徒刑3年以上之罪，亦非高等法院管轄第一審案件，且
    被告於本院程序進行中，先就被訴事實為有罪之陳述，經告
    知被告簡式審判程序之旨，並經檢察官、被告之同意，而以
    簡式審判程序審理，有本院筆錄乙份在卷可稽，是本案之證
    據調查，依刑事訴訟法第273條之2規定，不受同法第159條
    第1項、第161條之2、第161條之3、第163條之1及第164條至
    第170條規定之限制，合先敘明。
二、訊據被告於本院詢問時坦承犯行（本院卷第129、136頁），
    核與告訴人即證人黃怡雅、陳宜莉、翁玉美、陳宜琦證述大
    致相符（警卷第15-33頁、偵一卷第85-87頁、89頁），並有
    本院106 年聲搜字第702 號搜索票、搜索扣押筆錄、扣押物
    品目錄表、被告與黃怡雅、陳宜琦、陳宜莉翁玉美之LINE聊
    天紀錄，及景森、莫莫巫、木木之家臉書、LINE帳號在卷足
    參（警卷第37-41頁、資料卷第16-23、84-111、123-130、1
    23-151、160、161、165、172、176、174、178頁），被告
    自白核與事實相符，本件事證明確，其犯行堪以認定，應依
    法論科。
三、被告均係犯刑法第339 條之4 第1 項第3 款之以網際網路對
    公眾散布而犯詐欺取財罪（經檢察官當庭更正）。被告對黃
    怡雅、陳宜莉、翁玉美、陳宜琦4人行詐騙，犯意各別，行
    為互殊，應分論併罰（同一被害人間，均係出於同一犯意，
    為接續行為）。
四、論罪科刑
㈠、爰審酌被告正值青壯，卻不思以正常管道賺取金錢，僅因貪
    圖一己私利訛詐黃怡雅、陳宜莉、翁玉美、陳宜琦，破壞社
    會交易機能，所為甚有不當，且迄今尚未與其等達成和解，
    賠償其等所受之損害，復斟酌被告犯罪之動機、目的、手段
    、情節及坦承犯行之犯後態度，本院審理時自稱之一切學歷
    、家庭經濟情狀（本院卷第144頁），分別量處如主文所示
    之刑，暨定其應執行刑，以資懲儆。
㈡、扣案平板電腦為被告所有，持以行詐騙使用（警卷第4頁），
    應依法宣告沒收，另扣案手機或與本案無涉，或非被告所有
    （警卷第3-4頁），爰不為沒收之諭知。另被告附表所示之
    詐騙黃怡雅、陳宜琦、陳宜莉、翁玉美金額分別為新臺幣（
    下同）58萬元、3萬4,500元、1萬4,000元、4萬1,000元，其
    中黃怡雅證稱：被告雖詐騙我合計58萬元，但他另有5萬1,6
    57元在我這裡等語（警卷第15、22頁），自應將該筆款項扣
    除，故本件之犯罪所得為58萬元＋3萬4,500元＋1萬4,000元＋4
    萬1,000元－5萬1,657元＝61萬7,843元，既未實際合法發還被
    害人，且無過苛調節條款之情形，爰依刑法第38條之1第1項
    前段之規定諭知均沒收，於全部或一部不能沒收或不宜執行
    沒收時，依同條第3項規定，追徵其價額。
據上論斷，應依刑事訴訟法第273 條之1 第1 項、第299 條第1
項前段，刑法第339條之4第1項第3款、第51條第1項第5款、第38
條第2項、第38條之1第1項前段、第3項，刑法施行法第1條之1，
判決如主文。
本案經檢察官吳維仁起訴、謝欣如到庭執行職務。
中　　華　　民　　國　　110 　年　　9 　　月　　28　　日
                  刑事第五庭    法　官  蔡奇秀
以上正本證明與原本無異。
如不服本判決應於收受本判決後20日內向本院提出上訴書狀，並
應敘述具體理由。其未敘述上訴理由者，應於上訴期間屆滿後20
日內向本院補提理由書狀（均須按他造當事人之人數附繕本）「
切勿逕送上級法院」。 
　　　　　　　　　　　　　　　　書記官　張仕蕙
中　　華　　民　　國　　110 　年　　9 　　月　　28　　日
附表：
編號 告訴人 詐騙時間  交付款項時間 被告佯稱欲出售之商品 金 額 (新臺幣:元) 1 黃怡雅 106年1月15日 106年1月15日至106年6月20日期間內某時 二手義大利烤箱1個   5,000  同上 106年4月27日 106年4月27日至106年6月20日期間內某時 ka攪拌機3臺、澳洲BREVILLE咖啡機1臺  51,000  同上  106年5月2日 106年5月2日至106年6月20日期間內某時 DYSON V8手持式吸塵器5臺  40,000  同上 106年5月4日 106年5月4日至106年6月20日期間內某時 丹麥VESTFROST冷凍冰箱1臺  13,000  同上  106年5月5日 106年5月5日至106年6月20日期間內某時 DYSON吹風機3臺、DYSON三合一電扇2臺、LC鑄鐵鍋組2組、DYSON DC52吸塵器2臺、VITAMIX調理機1臺、香奈兒後背包(大)1個、香奈兒後背包(小)1個、LV後背包1個 154,000  同上  106年5月28日 106年5月28日至106年6月20日期間內某時 RIMOWA運動行李箱2個  28,000  同上  106年6月5日 106年6月5日至106年6月20日期間內某時 奇異銀色不銹鋼冰箱1臺、日立水波爐1臺、RIMOWA登機箱2個  49,000  同上  106年6月6日 106年6月6日至106年6月20日期間內某時 惠而浦冷氣4臺  80,000  同上  106年6月16日 106年6月16日至106年6月20日期間內某時 國際牌二手冷氣3臺、SONY A9相機2臺 160,000 2 陳宜琦 106年4月27日 106年4月28日 KA攪拌機1臺   6,000  同上 106年5月4日 106年5月15日 VITAMIX調理機1臺、LE鍋具組、WMF刀座各1組  21,000  同上  106年6月6日 106年6月7日 DYSON電風扇1臺   7,500 3 陳宜莉  106年5月11日 106年5月15日 DYSON吸塵器1臺   6,500  同上  106年6月6日 106年6月7日 DYSON電扇1臺   7,500 4 翁玉美 106年5月5日 106年5月10日 DYSON吸塵器及空氣清淨機各1臺  13,000  同上  106年6月6日 106年6月7日 奇異冰箱1臺  28,000